Minutes et répertoires du notaire Étienne CORROZET, 6 novembre 1637 - 21 mai 1666 (étude XXIX)
Archives nationales
- Minutes de Étienne CORROZET, 6 novembre 1637 - 21 mai 1666; MC/ET/XXIX/178 - MC/ET/XXIX/202
  - Minutes. 1646, MC/ET/XXIX/183; registre
    - LEBERT (Anne) fille de défunt Philippe LEBERT et de Marie BERARD, à présent femme de Claude CLEMENT, maître Parcheminier rue de la Calendre. § Mariage de Anne LEBERT avec Adrien VOLLANT, maître parcheminier., 14 octobre 1646; MC/ET/XXIX/183
      contrat de mariage; Lebert, Anne
    - VOLLANT (Adrien) maître parcheminier à Paris, fils de Guillaume VOLLANT, demeurant à Mommagny sous Montmorency. § Mariage d'Adrien VOLLANT avec Anne LEBER, belle-fille et fille de Claude CLEMENT, maître Parcheminier rue de la Calendre et de Marie BERARD., 14 octobre 1646; MC/ET/XXIX/183
      contrat de mariage; Vollant, Adrien
    - Bail d'une maison sise rue du Chantre, de Etienne Martin, demeurant rue Neuve Saint-Honoré, et de Charles Chaillou, demeurant au bout du pont Notre-Dame, tous deux maîtres peintres, à Charles Prou, barbier., 16 octobre 1646; MC/ET/XXIX/183; Fol.204
      bail; Neuve-Saint-Honoré (rue); Notre-Dame (pont); Chaillou, Charles; Martin, Etienne; Prou, Charles; coiffeur; peintre
    - PEINTRE MARTIN (Etienne) B. d. P. r. Neuve Saint-Honoré § Bail, 16 octobre 1646; MC/ET/XXIX/183
      bail; Martin, Etienne
    - PEINTRE B. d. P. CHAILLOU (Charles) sur le Pont N.D. § Bail, 16 octobre 1646; MC/ET/XXIX/183
      bail; Chaillou, Charles
    - MARTIN (Etienne) PEINTRE, B. d P. Neuve Saint-Honoré § Bail, 16 octobre 1646; MC/ET/XXIX/183
    - MARTIN (Etienne) maître peintre, bourgeois de Paris, demeurant rue Neuve Saint-Honoré, paroisse Saint-Roch. § Bail par. .. et Charles CHAILLOU, aussi maître peintre bourgeois de Paris, demeurant sur le Pont N.D., en tant que tuteur de ses enfants mineurs qu'il a eus de défunte Barbe MARTIN, sa femme, pour 4 ans à Charles PROUST, barbier, d'une maison sise rue du Chantre, moyennant 300 livres de loyer annuel., 16 octobre 1646; MC/ET/XXIX/183
    - CHAILLOU (Charles) maître peintre bourgeois de Paris, demeurant sur le Pont Notre-Dame. § Bail par Estienne MARTIN, maître peintre, bourgeois de Paris rue Neuve Saint-Honoré et. .., au nom et comme tuteur des enfants mineurs de lui et de feue Barbe MARTIN, jadis sa femme, pour quatre ans, à Charles PROUST, barbier à Paris, demeurant en la maison de l'image N.D. rue du Chantre, d'une maison sise à Paris en lad. rue du Chantre, derrière celle à l'image N.D., moyennant 300 livres de loyer annuel., 16 octobre 1646; MC/ET/XXIX/183
    - PROUST (Charles) BARBIER r. du Chantre § Bail, 16 octobre 1646; MC/ET/XXIX/183
      bail; Proust, Charles
    - PROUST (Charles) BARBIER r. du Chantre § Bail, 16 octobre 1646; MC/ET/XXIX/183
    - BARBIER PROUST (Charles) rue du Chantre § Bail, 16 octobre 1646; MC/ET/XXIX/183
    - AULNEUR de TOILES § Constitution par la famille LE PELÉ AULNEUR de TOILES bourgeois de Paris de cent livres ts. de rente annuelle et perpétuelle, à Christophe CHAPELLIER, conseiller et maître d'hôtel ordinaire du Roi, avec garentie sur l'office d'AULNEUR de TOILES et sur une maison sise à Paris rue Maubué à la Fleur de Lis, d'autres rues du Jour et Montmartre, et sur des terres et héritages à Villeneuve Saint-Georg, 20 octobre 1646; MC/ET/XXIX/183
      constitution de rente
    - BOULLARD (Jehan) Imprimeur demeurant à Paris au logis du sieur LANGLOIS, maître imprimeur au Carrefour Saint-Geneviève. § Mariage de Jehan BOULLARD avec Catherine REBOURS, 21 octobre 1646; MC/ET/XXIX/183
      contrat de mariage; Boullard, Jean
    - REBOURS (Catherine) fille de défunt Robert REBOURS, bourgeois de Paris et d'Agnès CHEVALLIER, demeurant au carrefour Ste Geneviève, paroisse Saint-Etienne-du-Mont. § Mariage de Catherine REBOURS avec Jehan BOULLARD maître imprimeur demeurant à Paris au logis du Sr. LANGLOIS sis aud. Carrefour, 21 octobre 1646; MC/ET/XXIX/183
      contrat de mariage; Rebours, Catherine
    - Transaction entre Charles Martin et Etienne Martin, fils et héritiers de feu Charles Martin, maîtres peintres, demeurant rue Saint-Denis près de la porte Saint-Denis, d'une part, et Charles Chaillou, maître peintre., 22 octobre 1646; MC/ET/XXIX/183; Fol.207
      accord; Saint-Denis (porte); Saint-Denis (rue); Chaillou, Charles; Martin, Charles (fils); Martin, Charles (père); Martin, Etienne; peintre
    - PEINTRE MARTIN (Etienne) demeurant r. et près de la Porte Saint-Denis § Partage d'héritage, 22 octobre 1646; MC/ET/XXIX/183
    - PENTRE B. d. P. MARTIN (Charles) sur le Pont N-D. § Partage d'héritage, 22 octobre 1646; MC/ET/XXIX/183
    - TABLEAUX § cf. Partage de la succession de Charles MARTIN, défunt maître peintre valet de chambre du Roi., 22 octobre 1646; MC/ET/XXIX/183
    - MARTIN-CHAILLOU (Famille) tous Peintres à Paris § Partage d'héritage, 22 octobre 1646; MC/ET/XXIX/183
      partage; Martin-Chaillou, Famille
    - MARTIN (Charles) maître peintre bourgeois de Paris, demeurant sur le Pont-NotreDame. § Partage d'héritages entre les différents membres de la famille-MARTIN-CHAILLOU, tous peintres à Paris., 22 octobre 1646; MC/ET/XXIX/183
    - MARTIN (Etienne) maître peintre à Paris, demeurant rue et près de la Porte saint-Denis. § Partage d'héritage entre la famille MARTIN-CHAILLOU, tous maître peintres à Paris, héritiers de défunt Charles MARTIN, maître peintre et valet de Chambre du Roi., 22 octobre 1646; MC/ET/XXIX/183
    - BERANGER (Claude) Marchands de chevaux demeurant rue de la Calendre § Testament, 29 octobre 1646; MC/ET/XXIX/183
      testament; Beranger, Claude
    - PROFFIT (Georges) Prêtre aumônier chapelain servant de la Reine, Prieur du Prieuré Saint-Saturnin-des-Bois au diocèse de Saintes, demeurant à Paris rue de la Harpe à l'enseigne de Sanson le Fort, chez le Sr PROFFIT, son frère Pr au Grand Conseil. § Promesse par Georges PROFFIT à Jehan LE VASSEUR maître tailleur d'habits rue de la Harpe, pour lui continuer lui faire valoir une rente., 29 octobre 1646; MC/ET/XXIX/183
      Proffit, Georges
    - PENEL (Robert) maître gantier parfumeur ordinaire du Roi, demeurant à Paris rue Saint-Honoré § Mariage de Robert PENEL avec Geneviefve BARONET, fille de Marie de LA CROIX, marchande lingère, veuve de Jean BARONET, sommier de la Chapelle de la Reine. Témoins: Michel de BRYE, gantier ordinaire de la reine, Pierre du BRAY, marchand parfumeur à Paris, Robert AUBIN, officier du Roi, Thomas HOLLARD, marchand linger bourge. de Paris à cause de Marie BARONET, sa femme, Georges de LA CROIX, garde du chevalier de SOISSONS, etc., 11 novembre 1646; MC/ET/XXIX/183
      contrat de mariage; Penel, Robert
    - CARRIÈRE-les-POISSY § Vente de maisons et terres sises au village de CARRIÈRE-les-POISSY, 14 novembre 1646; MC/ET/XXIX/183
    - Bail pour une maison sise rue du Bourg-L'Abbé, de Charles Chaillou, maître peintre, demeurant au bout du pont Notre-Dame, à Vital Delafond, maître corroyeur baudroyer., 15 novembre 1646; MC/ET/XXIX/183; Fol.216
      bail; Bourg-l'Abbé (rue du); Notre-Dame (pont); Chaillou, Charles; Delafond, Vital; tanneur; peintre
    - PEINTRE CHAILLOU (Charles) B. d. P. demeurant sur le Pont N.D. § Bail, 15 novembre 1646; MC/ET/XXIX/183
    - CHAILLOU (Charles) maître peintre, bourgeois de Paris, demeurant sur le Pont Notre-Dame. § Bail au nom des enfants mineurs que. .. a eus de défunte Barbe MARTIN sa femme, pour quatre ans, à Vital de LA FOND, corroyeur-baudroyeur, d'une maison sise rue du Bourg l'Abbé, moyennant 350 livres de loyer annuel., 15 novembre 1646; MC/ET/XXIX/183
    - LA FOND (Vital de) CORROYEUR-BAUDROYEUR r. du Bourg l'Abbé § Bail, 15 novembre 1646; MC/ET/XXIX/183
      bail; La Fond, Vital de
    - CORROYEUR-BAUDROYEUR LA FOND (Vital de) rue du Bourg l'Abbé § Bail, 15 novembre 1646; MC/ET/XXIX/183
    - SAINT-GERMAIN-des-PRÉS (terroir) § Vente par Jehan SIANEUX, marchand peaucier, bourgeois de Paris et Madeleine du PRESSOIS, sa femme, demeurant rue de la Juive à Charles BERAULT, secrétaire de M. d'HEMERY, conseiller du roi Président en sa cour de Parlement demeurant en l'hôtel dd. seigneur rue des Petits-Champs, d'une place sise à terroir SAINT-GERMAIN-des-PRÉS rue Hillerin-Bertin, moyennant 730 livres., 18 novembre 1646; MC/ET/XXIX/183
      acte de vente; Saint-Germain-des-Prés, terroir
    - Marché passé à Nicolas Lebrun, maître sculpteur et peintre, demeurant rue Galande, à l'enseigne de la Bannière-de-France, par Marie Monneret, veuve de Jacques Collet, marchand, pour réaliser un épitaphe de pierre sur le tombeau de celui ci., 20 novembre 1646; MC/ET/XXIX/183; Fol.222
      marché; Bannière de France (enseigne de la); Galande (rue); Le Brun, Nicolas (15..-16..); Monneret, Marie; commerçant; peintre; sculpteur
    - SCULPTEUR et PEINTRE (maître) LEBRUN (Nicolas) r. Galande à l'enseigne de la bannière § Marché de sculpture, 20 novembre 1646; MC/ET/XXIX/183
      marché; Lebrun, Nicolas
    - ISLE-BOUCHARD § Procuration devant notaire de l'ISLE-BOUCHARD par Charles du SOUL, contrôleur au grenier à sel de Chinon, demeurant à l'ISLE-BOUCHARD, à Jacques du SOUL, son frère, prêtre bénéficiaire de l'Eglise de Paris, pour toucher la succession de défunt Pierre LE ROYER, avocat au conseil privé du Roi, jointe à acte de partage entre les différents héritiers LE ROYER., 22 novembre 1646; MC/ET/XXIX/183
      procuration; partage
    - LIVRY-le-BONAGE près de Château-Thierry. § Procuration passée devant notaire de LIVRY-le-BONAGE par la famille VITU, marchand laboureur demeurant aud. LIVRY-le-BONAGE pour ventes de terres et maison au village de Vitry en Lage; en la grande rue., 25 novembre 1646; MC/ET/XXIX/183
    - SENS § Vente d'une maison sise en la grande rue de la ville de SENS, entre Louis TAFFOUREAU, avocat en la cour de Parlement et Madeleine FONTAINE, sa femme, demeurant rue Neuve Ste Catherine, à Guillaume FAUVELET, grand chanoine en l'église cathédrale de SENS, sieur de VILLEMONT, à présent logé rue des Nonnandières à l'image Notre Dame., 26 novembre 1646; MC/ET/XXIX/183
    - Contrat de mariage de la petite-fille de Joachim Aubin, maître de la musique de la Reine d'Angleterre., 30 novembre 1646; MC/ET/XXIX/183
      contrat de mariage; musicien
    - BRODEUR (Me) à Paris SMARGOTTIER (Charles de) § Mariage en présence de. .., 30 novembre 1646; MC/ET/XXIX/183
      contrat de mariage; Smargottier, Charles de
    - BRODEUR chasublier BERNARD (Julien) à Paris § Mariage, 30 novembre 1646; MC/ET/XXIX/183
      contrat de mariage; Bernard, Julien
    - BRODEUR-CHASUBLIER (Me) FENIN (Jacques de); Marie AUBIN, son épouse § Mariage de Geneviève de FENIN, fille de défunt. .., 30 novembre 1646; MC/ET/XXIX/183
      contrat de mariage; Fenin, Jacques de; Aubin, Marie
    - BRODEUR AUBIN (Joachim) à Paris § Mariage, 30 novembre 1646; MC/ET/XXIX/183
      contrat de mariage; Aubin, Joachim
    - SMARGOTTIER (Charles de) Brodeur à Paris. § Signature de. .. comme témoin, allié et ami, au mariage de Geneviève de FENIN, fille de défunt Jacques de FENIN, maître brodeur-chasublier, avec Vincent CHERON., 30 novembre 1646; MC/ET/XXIX/183
    - AUBIN (Joachim) maître brodeur à Paris et maître de musique de la Reine de Grande Bretagne. § Signature de Jehanne LANGLOIS, veuve de. .. au mariage de leur petite fille; Geneviève de FENIN, fille de défunt Jacques de FENIN, maître brodeur chasublier et de Marie AUBIN., 30 novembre 1646; MC/ET/XXIX/183
    - FENIN (Jacques de) maître brodeur chasublier à Paris. § Mariage de Geneviève de FENIN, fille de .. et de Marie AUBIN, veuve de .., demeurant rue Saint-Antoine, proche l'Hôtel de Sully, avec Vincent CHERON, bourg. de Paris, demeurant même rue. Témoins: Jehanne LANGLOIS, veuve de Joachim AUBIN, maître brodeur à Paris et maître de musique de la Reine de Grande Bretagne, aïeul maternel de lad. fille, Julien BERNARD, aussi maître brodeur-chasublier à Paris et Brodeur ordinaire du Roy, Charles de SMARGOTTIN, brodeur à Paris, amis et alliés dud. CHERON., 30 novembre 1646; MC/ET/XXIX/183
      contrat de mariage; Fenin, Jacques de
    - FENIN (Jacques de) BRODEUR (chasublier) à Paris § Signature à mariage, 30 novembre 1646; MC/ET/XXIX/183
    - BERNARD (Jullien) maître brodeur chasublier à Paris et brodeur ordinaire du Roi. § Signature de. .. comme témoin, allié et ami au mariage de Geneviève de FENIN, fille de défunt Jacques de FENIN, maître brodeur chasublier., 30 novembre 1646; MC/ET/XXIX/183
      contrat de mariage; Bernard, Jullien
    - FENIN (Geneviève de) fille de défunt Jacques de FENIN, maître brodeur chasublier et de Marie AUBIN, demeurant rue Saint-Antoine § Mariage de Geneviève de FENIN et de Vincent CHERON, en présence de Charles de SMARGOTTIER, maître brodeur à Paris., 30 novembre 1646; MC/ET/XXIX/183
      contrat de mariage; Fenin, Geneviève de
    - CHERON (Vincent) Bougeois de Paris, demeurant rue Saint-Antoine, natif de la ville de Lyon et fils de François CHERON, défunt, commis au greffe de la cour de Parlement de Paris, et de Marie BERTAULT. § Mariage de Vincent CHERON avec Geneviève de FENIN, fille de défunt Jacques de FENIN maître brodeur chasublier (cf. fichier artistes), 30 novembre 1646; MC/ET/XXIX/183
      contrat de mariage; Cheron, Vincent
    - MAURIVAL près d'ABBEVILLE § Obligation par Pierre ANGUER le Jeune, marchand laboureur demeurant à MAURIVAL près d'ABBEVILLE à présent logé rue de la Calendre à la Croix Blanche, à Dom Norbert ANGUER, prêtre religieux profès de l'Abbayé de Cery, ressort d'Amiens, demeurant ordinaire à l'abbayer d'Alberones proche de Poissy et à présent aussi logé à la Croix Blanche, de la somme de 600 livres pour laquelle des maison et terres audit MAURIVAL près d'ABBEVILLE ont été hypothéquées., 1er décembre 1646; MC/ET/XXIX/183
    - LA COUR de MARIGNY (Chapelle et maladrerie de la) § Accord entre F. Louis LANGLOIS de SAINT DOMINIQUE, religieux profès Feuillant, demeurant au Monastère des religieux feuillants, rue Neuve Saint-Honoré, Jean LANGLOIS, prêtre chanoine de l'église Cathédrale de Meaux, son frère, dont il se fait fort et dont il est fondé de procuration, pour la Chapelle et maladrerie de la COUR de MARIGNY dont ledit Jeanne LANGLOIS est pourvu, sis près de Saint-Benoît sur Loire, et Louis FEYDEAU, conseiller du Roi. (1646, 14 décembre: Procuration de Louis FEYDEAU pour la Chapelle et maladrerie de la COUR de MARIGNY, 6 décembre 1646; MC/ET/XXIX/183
      accord; procuration; La Cour-Marigny (Loiret)
    - SEINE (Bail d'une planche sur la rivière de) § Bail par Nicolas LEBRUN, protier du cloître de l'Eglise N.D. de Paris, demeurant sur le grand portail de la grande porte dud. cloître, pour quatre ans, à Jehanne ROBERT, marchande publique, d'Bail d'une planche sur la rivière de SEINE au terrain de Notre-Dame, moyennant 40 livres de loyer annuel., 7 décembre 1646; MC/ET/XXIX/183
      Seine, Bail d'une planche sur la rivière de
    - LANTERNE (rue de la) Maison à l'enseigne de la tête d'or et de la ville de Montargis, faisant le coin des rue de la LANTERNE et de la Pelleterie, au bout du Pont N.D. § Dépôt par Marin BARAT, marchand chapelier rue de la Calendre de nombreuses pièces concernant la vente aux enchères d'une maison rue de la LANTERNE, licitation qui date du 24 juillet 1646, appartenant à la famille de COMPANS., 10 décembre 1646; MC/ET/XXIX/183
      acte de vente; Lanterne, rue de la
    - HÔPITAUX des PAUVRES INFIRMES de la Ville et Faubourgs de Paris § Même marché de pain, que 1645, 12 décembre., 14 décembre 1646; MC/ET/XXIX/183
    - ROULLÉ (Pierre) Prêtre docteur de la Sorbonne, curé de Saint-Barthélemy § Reconnaissance par Pierre ROULLÉ à Nicolas MEUNIER, maître teinturier et Gillette MOREAU, sa femme, à cause d'une maison, enseigne de la Cloche, sise rue de la Pelleterie qu'il a acquise de Catherine LANGLOIS, veuve de Jacques GARDEBLE, bourg. de Paris (deux actes, plus deux autres de 1646, 13 décembre, classés après), 14 décembre 1646; MC/ET/XXIX/183
      reconnaissance; Roullé, Pierre
    - HILLERIN (Jehan de) Chanoine de Notre Dame, demeurant au Cloître § Deux actes de Jehan de HILLERIN, concernant une donation à Claude ADYNE, marchand., 15 décembre 1646 - 18 décembre 1646; MC/ET/XXIX/183
      donation; Hillerin, Jehan de
    - VENTADOUR (Henry de LEVY de) Ecclésiastique demeurant au cloître Notre-Dame. § Obligation par Henry de LEVY de VENTADOUR envers Aubin MONGLAS, bourgeois de Paris, demeurant Marais du Temple, rue de Bretagne, d'une somme à prendre sur différentes fermes; Remise par Mathieu BOIVIN, serviteur de Henry de LEVY de VENTADOUR à Claude NAUDIN, cuisinier rue Saint-Antoine, de la somme de 575 £. qui lui est dûe par le seigneur Henry de LEVY de VENTADOUR, 19 décembre 1646 - 12 février 1647; MC/ET/XXIX/183
      obligation; Ventadour, Henry de Levy de
    - SAINT-FRANCOIS (Ordre de) Religieuses du Monastère de la Conception de la Vierge, fondé rue Neuve près de la porte Saint-Honoré, du tiers ordre de Saint-François. § Quittance par les Ordre de SAINT-FRANCOIS (signatures de plusieurs) à Marin BARAT, marchand chapelier rue de la Calendre, de la somme de 3000 livres que dame Anne de COMPANS avait promis payer aux dites religieuses., 26 décembre 1646; MC/ET/XXIX/183
      quittance; Saint-Francois, Ordre de
    - ARTILLERIE de FRANCE (Commissaire ordinaire de l') LE BRUN (Jean) § Mise en apprentissage par Jean LE BRUN Commissaire ordinaire de l'ARTILLERIE de FRANCE, 28 décembre 1646; MC/ET/XXIX/183
      contrat d'apprentissage; Le Brun, Jean; commissaire (Ancien Régime); officier (armée)
    - TAPISSIER FRUGUERAN (Robert) r. Saint-André des Arts § Apprentissage, 28 décembre 1646; MC/ET/XXIX/183
      contrat d'apprentissage; Frugueran, Robert
    - FRUGUERAN (Robert) marchand tapissier à Paris, rue et Paroisse Saint-André-des-Arts. § Apprentissage de Marc-Antoine DEGUY, natif d'Aix en Provence, âgé de 19 ans pour six ans, chez .., moyennant la somme de six vingts livres, par l'entremise de Jean LE BRUN, commissaire ordinaire de l'Artillerie., 28 décembre 1646; MC/ET/XXIX/183
    - BIGNICOURT (Pierre) Quincailler ordinaire du Roi, bourgeois de Paris, demeurant rue de la Barillerie. § Obligation envers...; Transport de rentes par Jacques CHENART maître tailleur d'habits à Paris et Anne LE HONGRE, sa femme, demeurant rue Quincampoix, à... (sur des vignes sises à Montmagnye et Villetaneuse), les 28 décembre 1646 et 15 janvier 1647 et 14 juillet 1647; Autre acte entre les mêmes, 28 décembre 1646 - 14 juillet 1647; MC/ET/XXIX/183
      transport de droits; obligation; Bignicourt, Pierre
    - LE BRUN (Jean) COMMISSAIRE ordinaire de l'art/ie/ à Paris § Apprentissage, 28 décembre 1646; MC/ET/XXIX/183
      contrat d'apprentissage; Le Brun, Jean
    - AUSBOURG (Louis d') chevalier seigneur de Porcheux et de Bozu, capitaine au Rgt des Gardes du Roi, à présent logé rue de Seine. § Obligation par Louis d'AUSBOURG, seul héritier de défunt Charles d'AUSBOURG, chevalier seigneur de Porcheux, capitaine au régiment des gardes du Roi, son frère, envers Pierre BIGNICOURT quincailler ordinaire du Roi, bourgeois de Paris, de la somme de 1401 l.12 s., 28 décembre 1646; MC/ET/XXIX/183
      obligation; Ausbourg, Louis d'
    - COUTURIÈRE en drap (Apprentissage) § Mise en apprentissage par Jean LEFEBURE, marchand vinaigrier rue du faubourg Saint-Jacques, de sa fille Marguerite, pour 3 ans, chez Louise DUPONT, maîtresse COUTURIÈRE en drap, femme de Jean GIRARD, maître tailleur d'habits, demeurant rue de la Coutellerie, moyennant six vingts livres., 31 décembre 1646; MC/ET/XXIX/183
    - COUTURIÉRE en DRAP (Maîtresse) DUPONT (Louise) femme de Jean GIRARD, maître tailleur d'habits rue de la Coutellerie § Apprentissage de Marguerite LEFEBURE, fille de Jean LEFEBURE, marchand vinaigrier rue du faubourg Saint-Jacques, chez Louise DUPONT pour 3 ans, moyennant six vingts livres; Accord entre Jean LEFEBURE, Nicole LUBIN veuve d'Olivier LESPINTEL, marchand boucher, et Louise DUPONT au sujet de ladite Marguerite LEFEBURE., 31 décembre 1646 - 18 novembre 1647; MC/ET/XXIX/183
      contrat d'apprentissage; accord; Dupont, Louise
    - SEVAUX (Michel de) Secrétaire du Roi § Extrait des registres de Parlement pour la vente d'une maison dépendant des biens et effets de Michel de SEVAUX, pour ses créanciers: maison à l'enseigne le Carollus, place de Grève, déposé le 13 mars 1648, chez Corrozet, notaire., 1647; MC/ET/XXIX/183
      acte de vente; Sevaux, Michel de
    - FASSIER (Françoise) veuve de Pierre DUNEPART, maître tailleur d'habits, bourgeois de Paris, demeurant rue Saint Christophe, paroisse Ste Geneviève-des-Ardents. § Testament, 4 janvier 1647; MC/ET/XXIX/183
      testament; Fassier, Françoise
    - MEUBLES § Mariage PERROT/ de SENLIS, avec mémoire de MEUBLES joint; Mariage FIZILLE/ de VILLE, avec mémoire de MEUBLES joint; Mariage COLLOT/MARTIN, avec mémoire de MEUBLES joint. 6 et 27 janvier, 10 novembre 1647., 6 janvier 1647 - 10 novembre 1647; MC/ET/XXIX/183
    - PERROT (Gabrielle) fille de Jean-Robert PERROT, marchand bourgeois de Paris et Jeanne REGNAULT, sa femme, demeurant sur le Petit Pont. § Mariage de Gabrielle PERROT et Jehan de SENLIS, Marchand à Paris, demeurant rue de la Calendre.(1); avec mémoire de meubles., 6 janvier 1647; MC/ET/XXIX/183
      contrat de mariage; Perrot, Gabrielle
    - SENLIS (Jehan de) marchand bourgeois de Paris, fils de Marie LE COINTE, veuve de Jean de SENLIS, marchand bourgeois de Paris, demeurant rue de la Calendre. § Mariage de Jehan de SENLIS avec Gabrielle PERROT, fille de Jean-Robert PERROT, marchand bourgeois de Paris demeurant sur le Petit-Pont., 6 janvier 1647; MC/ET/XXIX/183
      contrat de mariage; Senlis, Jehan de
    - AIX-en-PROVENCE § Obligation par Honoré GEOFFROY, avocat au Parlement AIX-en-PROVENCE y demeurant ordinairement, et à présent logé rue Bout-de-Brie, chez le sieur RIBAULT, bourgeois de Paris, à Louis FEYDEAU, conseiller du roi en sa cour de Pt de Paris, demeurant au cloître de l'église Notre-Dame de la somme de 1400 livres pour prêt d'argent afin de subvenir tant à sa nourriture, entretien, frais de maladie qu'au procès fait par led. GEOFFROY pour dame Anne de GRIMAULD, veuve héritière testamentaire de feu Joseph de GAILLARDE, son mari, vivant seigneur de MOISSAC et Président au Parlement d'AIX-en-PROVENCE, 7 janvier 1647; MC/ET/XXIX/183
    - Maître CORDONNIER DEPSTURE (Pasquier) à Pont Saint-Maixant § Quittance, 9 janvier 1647; MC/ET/XXIX/183
      quittance; Depsture, Pasquier
    - BOIZAR (Laurent) marchand tapissier bourgeois de Paris, demeurant rue du Marché Pallu. § Quittance par. .., à Pasquier DEPSTURE marchand cordonnier à Pont-St Maixant, de présent logé à Paris., 9 janvier 1647; MC/ET/XXIX/183
      quittance; Boizar, Laurent
    - BERANGER (Marie) fille de Charles BERANGER, marchand bourgeois de Paris, demeurant sur le Pont aux Changeurs. § Mariage de Marie BERANGER avec Charles LE BRY, marchand bourgeois de Paris, demeurant même lieu., 13 janvier 1647; MC/ET/XXIX/183
      contrat de mariage; Beranger, Marie
    - LE BRY (Charles) Marchand à Paris, demeurant sur le Pont aux Changeurs. § Mariage de Charles LE BRY avec Marie BERANGER, demeurant même lieu., 13 janvier 1647; MC/ET/XXIX/183
      contrat de mariage; Le Bry, Charles
    - JOUBLER (Julienne) veuve de Michel COTTEREAU, maître tailleur chaussetier à Paris, demeurant sous le pont aux Doubles § Mariage de Julienne JOUBLER avec Pierre DENIS, tailleur de pierre, demeurant même lieu., 13 janvier 1647; MC/ET/XXIX/183
      contrat de mariage; Joubler, Julienne
    - CHAILLOT § Vente par Pierre LA BICHE, marchand carrier demeurant à CHAILLOT et Angélique COCHER, sa femme, à Jean PHILIPPES, prêtre de l'église Saint-Marcial en la Cité, chapelain en l'Eglise royale Saint-Germain-l'Auxerrois, d'une place sur la grande rue de CHAILLOT moyennant 400 l. (A la suite: quittance de LABICHE à PHILIPPE, du 24 mai 1648), 14 janvier 1647; MC/ET/XXIX/183
      acte de vente; quittance